【裁判字號】    97,上易,2225
【裁判日期】    971016
【裁判案由】    竊盜
【裁判全文】
臺灣高等法院刑事判決                97年度上易字第2225號
上  訴  人
即  被  告  甲○○
輔  佐  人  乙○○
上列上訴人因竊盜案件，不服臺灣臺北地方法院97年度易字第20
67號，中華民國97年8月6日第一審判決（起訴案號：臺灣臺北地
方法院檢察署97年度偵字第10760號），提起上訴，判決如下：
    主  文
上訴駁回。
    事  實
一、甲○○於民國97年4月5日19時30分許，在臺北縣新店市○○
    路○段與民族路口，因其所有機車損壞無法騎乘，而於該處
    發現丙○○所有，無車牌（原車牌號碼FPX-300號，前於同
    年3月29日另遭真實年籍不詳之人所竊取）而停放於該處之
    重型機車，與其損壞之原有機車為相同車型，竟意圖為自己
    不法之所有，以其所有之同型機車鑰匙1支轉動電門發動引
    擎方式，竊取上開丙○○所有之機車得手，並充為代步工具
    使用。嗣於同年4月28日15時40分許，甲○○因於飲酒後（
    未達公共危險罪移送標準），騎乘上開竊得之機車行經臺北
    市○○區○○路、景華路口時經警攔檢，為避免遭警查獲竊
    盜犯行，持個人所有之車牌ABE-79號重型機車行車執照交付
    ，經警開立舉發道路交通管理事件通知單而將機車移至保管
    處所（被訴使公務員登載不實部分經原審判決無罪確定）。
    嗣因違規車輛移置保管場所保管人員發覺該行照與上開機車
    車身引擎號碼並非相同，經警調查後始悉上情，通知甲○○
    到案，並扣得上開機車鑰匙1支。
二、案經臺北市政府警察局文山第二分局報告臺灣臺北地方法院
    檢察署檢察官偵查起訴。
    理  由
一、上訴人即被告甲○○對於檢察官所提之證據資料及以下本院
    作為判斷依據之各項證據資料，均同意或不爭執其證據能力
    ，本院審酌該等言詞供述及書面作成時之情況認為適當，均
    無不宜作為證據之情事，依刑事訴訟法第159條之5規定，均
    得作為證據。
二、被告坦承於前揭時、地，將上開機車取走供己騎用之事實。
    惟辯稱：扣案機車為他人拋棄之無主物，被告主觀上對於該
    機車為「他人之動產」欠缺認識，且該機車前經不詳之人竊
    取、棄置，顯已脫離原持有人之所有，故其取走之行為，未
    破壞他人持有關係，亦未該當竊盜，其無竊盜之意圖云云。
三、經查：
  (一)被告於警詢及原審審理時，對於本件竊盜犯行均坦承不諱，
    核與證人即查獲之警員張正陽、被害人丙○○所述情節大致
    相符，並有被害人出具之贓物認領保管單、臺北市政府警察
    局文山第二分局搜索扣押筆錄、目錄表各1份、扣案鑰匙1支
    、照片1張可佐。
  (二)次按竊盜罪之客體不以他人所有為限，即使他人因犯罪而取
    得之動產，若該動產在他人支配下而意圖不法之所有，將之
    取走，仍應成立竊盜罪。本件上開機車原雖在丙○○持有中
    遭不詳人竊取，嗣後該贓車被停放在臺北縣新店市○○路○
    段與民族路口，被告將之騎走，外觀上係他人所停放之車輛
    ，被告主觀上亦在行竊。且該機車尚能發動，並未損壞，被
    害人丙○○稱約值新台幣三千元，並於失竊翌日即刻報案；
    矧上開路口堪稱熱鬧，路旁常停放甚多機車，光天化日之下
    ，豈有機車可供人在路旁任意撿拾？被告辯稱該機車為他人
    拋棄之無主物云云，顯不足取。
    綜上所述，本案事證明確，被告犯行洵堪認定。
四、核被告所為，係犯刑法第320條第1項之竊盜罪。原審以被告
    罪證明確，適用刑法第320條第1項、第41條第1項前段，刑
    法施行法第1條之1等規定，並審酌被告素行、教育程度、犯
    罪動機、手段，僅因一己之便而竊取機車，造成被害人遭受
    相當程度之經濟損失，及其犯後態度，被害人亦已取回失竊
    機車等一切情狀，量處有期徒刑三月，並諭知易科罰金之折
    算標準；另說明扣案之鑰匙1支，為被告所有供犯罪所用之
    物，業據被告供陳明確，應依刑法第38條第1項第2款規定沒
    收。經核並無違誤。上訴意旨仍執前詞，漫事爭執，核無理
    由，應予駁回。
據上論斷，應依刑事訴訟法第368條，判決如主文。
本案經檢察官林炳雄到庭執行職務。
中    華    民    國    97    年    10    月    16    日
            刑事第七庭    審判長法  官  陳晴教
                                法  官  游紅桃
                                法  官  楊智勝
以上正本證明與原本無異。
不得上訴。
                                書記官  李麗花
中    華    民    國    97    年    10    月    16    日
附錄：本案論罪科刑法條全文
中華民國刑法第320條第1項：
意圖為自己或第三人不法之所有，而竊取他人之動產者，為竊盜
罪，處5年以下有期徒刑、拘役或5百元以下罰金。（罰金金額業
經提高為30倍）


司法院資訊處製作；財團法人民間司法改革基金會備份。
